bg-BG: Тип изрязване на езичето за саксофон: Американско срязване; Класическо срязване; Пилен; Френско срязване; Джаз срязване; Несрязан/заготовка; Непилен; Друго
zh-TW: 薩克斯風簧片裁切方式: 美式切角; 古典切角; 有銼痕; 法式切角; 爵士切角; 未裁切 / 空白; 無銼痕; 其他
da: Saxofonbladskæring: American cut; Classical cut; Filed; French cut; Jazz cut; Ubeskåret/blank; Unfiled; Andet
sl-SI: Kroj jezička za saksofon: Ameriški rez; Klasični rez; Piljen; Francoski rez; Jazz rez; Nerezan/prazen; Nepiljen; Drugo
zh-CN: 萨克斯管簧片切割方式: 美式切削; 古典切削; 锉削法切削; 法式切削; 爵士切削; 未切削/空白; 未锉削切削; 其他
sv: Saxofonrörbladsskärning: Amerikansk skärning; Klassisk skärning; Filad; Fransk skärning; Jazz-skärning; Oskuren/ämne; Ofilad; Övrigt
en: Saxophone reed cut: American cut; Classical cut; Filed; French cut; Jazz cut; Uncut/Blank; Unfiled; Other
fi: Saksofonin kielen leikkaus: Amerikkalainen hionta; Klassinen hionta; Viilattu; Ranskalainen hionta; Jazz-hionta; Hiomaton / aihio; Viilaamaton; Muu
ja: サックスのリードカット: アメリカンカット; クラシックカット; ファイルド; フレンチカット; ジャズカット; アンカット / ブランク; アンファイルド; その他
hu: Szaxofonnád vágása: Amerikai vágás; Klasszikus vágás; Filed; Francia vágás; Jazz vágás; Vágatlan/nyers; Unfiled; Egyéb
nl: Saxofoon riet snit: Amerikaanse snit; Klassieke snit; Gevijld; Franse snit; Jazz-snit; Ongesneden/blank; Ongevijld; Overige
lt-LT: Saksofono liežuvėlio pjūvis: Amerikietiškas pjūvis; Klasikinis pjūvis; Dildytas; Prancūziškas pjūvis; Džiazo pjūvis; Nepjautas / ruošinys; Nedildytas; Kita
vi: Cắt lưỡi kèn saxophone: Cắt kiểu Mỹ; Cắt kiểu cổ điển; Có gọt dũa (Filed); Cắt kiểu Pháp; Cắt kiểu Jazz; Chưa cắt/Phôi; Không gọt dũa (Unfiled); Khác
pl: Cięcie stroika saksofonowego: Szlif amerykański; Szlif klasyczny; Z nacięciem; Szlif francuski; Szlif jazzowy; Bez szlifu/surowy; Bez nacięcia; Inny
pt-PT: Corte da palheta do saxofone: Corte americano; Corte clássico; Limada; Corte francês; Corte de jazz; Não cortada/em bruto; Não limada; Outro
hr-HR: Rezani jezičak za saksofon: Američki rez; Klasični rez; Turpijano; Francuski rez; Jazz rez; Neobrađeno (prazno); Neturpijano; Ostalo
cs: Řez plátku pro saxofon: Americký řez; Klasický řez; S francouzským řezem; Francouzský řez; Jazzový řez; Neřezané / polotovar; Bez francouzského řezu; Jiné
ru: Срез трости саксофона: Американский срез; Классический срез; Со скосом; Французский срез; Джазовый срез; Необрезанная/заготовка; Без скоса; Другой
de: Schnitt des Saxophonblatts: Amerikanischer Schnitt; Klassischer Schnitt; Gefeilt; Französischer Schnitt; Jazz-Schnitt; Ungeschnitten/Rohling; Ungefeilt; Sonstige
tr: Saksafon kamışı kesim tipi: Amerikan kesim; Klasik kesim; Eğeli; Fransız kesim; Caz kesim; Kesilmemiş/Ham; Eğesiz; Diğer
sk-SK: Rez plátku saxofónu: Americký rez; Klasický rez; Filed; Francúzsky rez; Jazzový rez; Neupravené/Polotovar; Unfiled; Iné
ro-RO: Tăietura anciei de saxofon: Tăietură americană; Tăietură clasică; Pilit (Filed); Tăietură franțuzească; Tăietură de jazz; Netăiat/Blanc; Nepilit (Unfiled); Altele
ko: 색소폰 리드 절단: 아메리칸 컷; 클래시컬 컷; 파일드; 프렌치 컷; 재즈 컷; 언컷/블랭크; 언파일드; 기타
th: รูปทรงของลิ้นแซ็กโซโฟน: คัตแบบอเมริกัน; คัตแบบคลาสสิก; ไฟล์ด; คัตแบบเฟรนช์; คัตแบบแจ๊ส; ไม่ได้ตัด/แบล็งก์; อันไฟล์ด; อื่นๆ
fr: Coupe de l’anche de saxophone: Coupe américaine; Coupe classique; Limonée (filed); Coupe française; Coupe jazz; Non coupée / Ébauche; Non limonée (unfiled); Autre
el: Τύπος κοπής γλωττίδας σαξοφώνου: Αμερικάνικη κοπή (American cut); Κλασική κοπή (Classical cut); Filed; Γαλλική κοπή (French cut); Τζαζ κοπή (Jazz cut); Άκοπο/Κενό; Unfiled; Άλλο
pt-BR: Saxofone palheta corte: Corte americano; Corte clássico; Lixada; Corte francês; Corte jazz; Sem corte/bruta; Não lixada; Outros
it: Taglio dell'ancia del sassofono: Taglio americano; Taglio classico; Filed; Taglio francese; Taglio jazz; Non tagliata/grezza; Unfiled; Altro
nb: Saksofonrørbladssnitt: Amerikansk snitt; Klassisk snitt; Filt; Fransk snitt; Jazz-snitt; Uskåret/blank; Ufilt; Annet
es: Corte de la caña del saxofón: Corte americano; Corte clásico; Limada; Corte francés; Corte de jazz; Sin cortar/en blanco; Sin limar; Otro